臺灣新北地方法院民事判決
110年度訴字第2786號
原      告  陳玉嬌  

訴訟代理人  游婷妮律師
被      告  洪良興  
上列當事人間請求損害賠償事件，本院於中華民國111年5月18日
言詞辯論終結，判決如下：
    主      文
原告之訴及假執行之聲請均駁回。
訴訟費用由原告負擔。
    事實及理由
一、原告主張：
　㈠伊與被告已結婚20餘年，目前婚姻關係存續中，育有一子一
    女，訴外人陳雪蕙為被告任職公司之客戶端日月光半導體公
    司之員工，其二人於工作場合結識後，竟發生婚外情，而有
    如附表1所示之行為，被告亦有承認為上開行為。被告不顧
    同事與社會上的異樣眼光，造成伊極大之精神痛苦，還荒腔
    走板要求伊容忍與陳雪蕙在一起，兩女共事一夫，顯示被告
    惡性甚深，不知道悔改，伊在這樣的情緒煎熬下，從事發之
    後每日都必須吃安眠藥才能入睡，兩三個小時醒來就必須再
    吃一顆，固定每週到醫院精神科求診，體重也因此驟降十多
    公斤，在此之前，伊根本好吃好睡，從未有到精神科就診之
    必要，伊在民國109年1月27日農曆大年初三，吞了安眠藥送
    到醫院洗胃。這樣的痛苦不堪，實應尋求法律救濟。故衡量
    兩造之身分地位與經濟情況，爰依民法第184條、第195條規
    定，請求被告賠償新臺幣（下同）100萬元。
　㈡爰依民法第184條第1項前段、後段、第195條第1項、第3項規
    定，聲明求為判決：⒈被告應給付原告100萬元，及自起訴狀
    繕本送達翌日起至清償日止，按年息百分之五計算之利息。
    ⒉原告願供擔保，請准宣告假執行。
二、被告則以：
　㈠對於原告主張伊有附表1所示之原因事實一節不爭執。原告於
    前案（即臺灣桃園地方法院109年度訴字第579號原告與陳雪
    蕙間侵權行為損害賠償事件）已對共同侵權行為人陳雪蕙提
    起訴訟，並獲判陳雪蕙應給付原告30萬元，該案判決係對原
    告全部損害而為之判決，而非一部損害，既陳雪蕙已對原告
    為全部給付，伊亦已給付15萬元予陳雪蕙，連帶債務之共同
    目的已達成，伊為其他連帶債務人亦得免責，故原告提起本
    訴欠缺權利保護必要。
　㈡縱原告仍得提起本訴，其請求之慰撫金亦為過高，應比照前
    案判決陳雪蕙賠償之金額30萬元，伊為二專畢業，為工程師
    ，年收入約100萬元，名下有汽車一部等語，資為抗辯。併
    為答辯聲明：⒈原告之訴及假執行之聲請均駁回。⒉如受不利
    之判決，願供擔保請准宣告免為假執行。
三、兩造不爭執之事實（堪信為真）：
  ㈠原告曾就上列陳雪蕙與被告所為如附表1所示共同不法侵害原
    告配偶權之「同一」原因事實對陳雪蕙訴請賠償，經臺灣桃
    園地方法院於110年1月15日以109年度訴字第579號（即前案
    ）判決陳雪蕙應給付原告30萬元本息確定，且陳雪蕙亦因此
    而於110年2月24日以電匯316,903元給原告之方式清償。此
    有前案判決調取之出入境資料筆錄、被告與陳雪蕙於公開場
    合親密照片及錄影光碟、切結書、被告具結承認之筆錄及自
    白書、匯款證明單、111年2月24日本院言詞辯論筆錄、前案
    判決附卷可稽（見本院三重簡易庭110年度重司調字第144號
    卷第15-30頁、本院卷第55-56、60頁）。
　㈡被告承認本件原告所主張如附表1所示之原因事實。
四、兩造爭執要點為：㈠原告是否得請求慰撫金？若是，則原告
　　請求之慰撫金是否過高？㈡被告是否免責？茲就兩造爭點及
    本院得心證之理由分述如下：
  ㈠原告得請求慰撫金，惟請求之慰撫金過高：
　⒈按「因故意或過失，不法侵害他人之權利者，負損害賠償責
    任。故意以背於善良風俗之方法，加損害於他人者亦同。」
    、「數人共同不法侵害他人之權利者，連帶負損害賠償責任
    。」、「不法侵害他人之身體、健康、名譽、自由、信用、
    隱私、貞操，或不法侵害其他人格法益而情節重大者，被害
    人雖非財產上之損害，亦得請求賠償相當之金額。前二項規
    定，於不法侵害他人基於父、母、子、女或配偶關係之身分
    法益而情節重大者，準用之。」、「連帶債務之債權人，得
    對於債務人中之一人或數人或其全體，同時或先後請求全部
    或一部之給付。」，民法第184條第1項、民法第185條第1項
    前段、第195條第1項前段、第3項、第273條第1項定有明文
    。次按侵權行為係指違法以及不當加損害於他人之行為而言
    ，至於侵害係何權利，要非所問。而所謂違法以及不當，不
    僅限於侵害法律明定之權利，即違反保護個人法益之法規，
    或廣泛悖反規律社會生活之根本原理的公序良俗者，亦同。
    婚姻係以夫妻之共同生活為其目的，配偶應互相協力保持其
    共同生活之圓滿安全及幸福，而夫妻互守誠實，係為確保其
    共同生活之圓滿安全及幸福之必要條件，故應解為配偶因婚
    姻契約而互負誠實之義務，配偶之一方行為不誠實，破壞共
    同生活之圓滿安全及幸福者，即為違反因婚姻契約之義務而
    加損害於他人（最高法院55年台上字第2053號判例意旨參照
    ）。準此，基於身分關係而生之配偶身分法益並受法律之保
    護，倘配偶之一方行為不誠實，足以破壞夫妻間共同生活之
    圓滿安全及幸福而情節重大，則該第三人與不誠實之配偶乃
    為侵害該配偶之他方基於配偶身分之法益。查被告承認本件
    原告所主張如附表1所示之原因事實等情，已如前述，足見
    被告及陳雪蕙對於原告確有上列不法侵害原告基於配偶身分
    法益之行為，被告及陳雪蕙所為既非法之所許，且令原告精
    神上感受痛苦，已干擾或妨害原告夫妻維持婚姻共同生活圓
    滿、安全及幸福之權利，核屬情節重大，應成立共同侵權行
    為，依民法第185條第1項前段規定，連帶負損害賠償責任。
    是原告據此主張依侵權行為之法律關係，請求被告賠償原告
    非財產上損害（即慰撫金）等語，即屬有據。
　⒉按「慰撫金之賠償其核給之標準固與財產上損害之計算不同
    ，然非不可斟酌雙方身分資力與加害程度，及其他各種情形
    核定相當之數額」（最高法院51台上字第223號判例意旨參
    照）。本院斟酌被告之上列侵權行為，對於原告所造成之精
    神上損害程度，原告及被告於本件侵權行為發生期間分別滿
    45及50歲（見本院卷第41頁之被告戶籍謄本及限閱卷），原
    告係為高職畢業，其自陳自營服飾店，年收入約為200萬元
    ，名下有房屋1筆、土地2筆，其108年度申報所得為4萬餘元
    ，財產總額為229萬餘元；被告自陳係二專畢業，為工程師
    ，年收入約為100萬元，名下有自小客一部，其108年度申報
    所得為123萬餘元，財產總額為零元（有本院依職權向財政
    部財稅資料中心調取之兩造財產所得資料在卷可憑）之兩造
    身分、地位、經濟能力、智識水準等情，認原告請求被告賠
    償100萬元之慰撫金（非財產上損害），尚屬過高，應核減
    為30萬元，方屬公允。
  ㈡被告應免責：
　⒈按「起訴，應以訴狀表明下列各款事項，提出於法院為之：
    一、當事人及法定代理人。二、訴訟標的及其原因事實。三
    、應受判決事項之聲明。第1項第3款之聲明，於請求金錢賠
    償損害之訴，原告得在第1項第2款之原因事實範圍內，僅表
    明其全部請求之最低金額，而於第一審言詞辯論終結前補充
    其聲明。」、「因連帶債務人中之一人為清償、代物清償、
    提存、抵銷或混同而債務消滅者，他債務人亦同免其責任。
    」，民事訴訟法第244條第1項、第4項前段、民法第274條定
    有明文。
　⒉查原告曾就上列陳雪蕙與被告所為如附表1所示共同不法侵害
    原告配偶權之「同一」原因事實對陳雪蕙訴請賠償，經臺灣
    桃園地方法院於110年1月15日以109年度訴字第579號（即前
    案）判決陳雪蕙應給付原告30萬元本息確定，且陳雪蕙亦因
    此而於110年2月24日以電匯316,903元給原告之方式清償等
    情，亦已如前述。又原告於前案既主張與本件「同一」原因
    事實，且依前案判決所載，原告於前案係就其主張之「同一
    」原因事實之「全部損害」，聲明請求陳雪蕙賠償60萬元本
    息，並未依民事訴訟法第244條第4項前段規定，在同條第1
    項第2款之原因事實範圍內，僅表明其全部請求之最低金額
    等情，亦為兩造所不爭執，並有前案判決附卷可稽，本院審
    酌上情，因認陳雪蕙既已就前案判決陳雪蕙應給付原告之30
    萬元本息全部清償，則依民法第274條規定，為他債務人（
    即陳雪蕙以外之其他共同侵權行為債務人）之被告亦同免其
    責任。是被告辯稱前案判決係對原告全部損害而為之判決，
    而非一部損害，既陳雪蕙已對原告為全部給付，伊為其他連
    帶債務人亦得免責等語，即屬有據，應屬可採。
五、從而，原告依民法第184條第1項前段、後段、第195條第1項
    、第3項規定，請求被告給付如訴之聲明所示，為無理由，
    應予駁回。原告之訴既經駁回，其假執行之聲請即失所附麗
    ，應併予駁回。
六、本件事證已臻明確，兩造其餘攻擊、防禦方法及舉證，經本
    院審酌後，認對於判決結果均無影響，爰不一一論述，併此
    指明。
七、據上論結，本件原告之訴為無理由，爰判決如主文。 　　
中　　華　　民　　國　　111 　年　　6 　　月　　30　　日
                  民事第七庭    法  官  楊千儀
正本係照原本作成。
如對本判決上訴，須於判決送達後20日內向本院提出上訴狀（需
按他造人數附繕本，勿逕送上級法院）。如委任律師提起上訴者
，應一併繳納上訴審裁判費，否則本院得無庸命補正，逕為裁定
駁回上訴。
中　　華　　民　　國　　111 　年　　6 　　月　　30　　日
                                書記官 李育真
附表1:
編號 時間 地點 行為內容 請求金額 （新臺幣） 證據名稱 1 108.12.31至109.01.01 高雄義大樂園 、旗津、甲○○公司高雄宿舍 被告與訴外人陳雪蕙牽手行走、夜宿宿舍並發生性行為 50萬元 照片（臺灣桃園地方法院109年度訴字第579號第9、41、43頁）、外遇切結書（臺灣桃園地方法院109年度訴字第579號第13頁）、光碟影片（臺灣桃園地方法院109年度訴字第579號第11、39、157頁）、勘驗筆錄（臺灣桃園地方法院109年度訴字第579號第137至138頁、第175至176頁）、被告於刑事案件具結證稱內容（臺灣新北地方檢察署109年度他字第1923號卷宗第50頁） 2 105.07.07至105.07.13 被告與陳雪蕙四次同班機出國，地點為中國大陸天津、韓國、新加坡、馬來西亞等地 同班機出國且同宿飯店發生性行為 50萬元 被告與陳雪蕙的出入境資料（臺灣桃園地方法院109年度訴字第579號第16至17頁）、被告於刑事案件（臺灣新北地方檢察署109年度他字第1923號卷宗第50頁）具結證稱內容  106.03.06至106.03.15      108.01.06至108.01.20      108.07.07至108.07.15